pt-PT: Casa e jardim > Relva e jardim > Vida ao ar livre > Guarda-sol e acessórios para sombra: Tecido para guarda-sol e toldos; Bases para guarda-sol; Coberturas para guarda-sol; Kits para fechar guarda-sóis; Iluminação para guarda-sóis
es: Casa y jardín > Jardín > Artículos de exterior > Accesorios para sombrillas: Telas para sombrillas y toldos; Bases para sombrillas; Fundas para sombrillas; Kits para cercados de sombrillas exteriores; Luces de sombrilla para exteriores
it: Casa e giardino > Prato e giardino > Vita all'aperto > Accessori per ombrelloni e parasole da esterno: Tessuti per ombrelloni e parasoli; Basi per ombrelli da esterno; Copri ombrelloni; Kit di protezione per ombrelloni da esterni; Luci per ombrelloni per esterno
pt-BR: Casa e jardim > Gramado e jardim > Espaços residenciais externos > Acessórios para guarda-chuva e guarda-sol: Tecido para guarda-chuva e guarda-sol; Suportes para guarda-chuva; Capas de guarda-chuva; Kits de tela de proteção contra insetos para guarda-sóis; Luzes para guarda-sol
zh-CN: 家居与园艺 > 草坪与花园 > 户外生活用品 > 户外伞与遮阳幕布配件: 户外遮阳避雨用编织布; 户外伞底座; 户外伞罩; 户外伞外罩套装; 户外伞灯
nl: Huis en tuin > Tuin en gazon > Buitenleven > Accessoires voor parasols en zonweringen: Parasol- en zonweringdoek; Standaarden voor parasols; Parasolhoezen; Sets voor parasoloverkappingen; Verlichting voor parasols
vi: Nhà và vườn > Bãi cỏ và vườn > Cuộc sống ngoài trời > Phụ tùng che nắng ngoài trời: Vải dù và vải bạt che nắng ngoài trời; Chân đế ô ngoài trời; Bạt phủ dù ngoài trời; Bộ che ô ngoài trời; Đèn chùm ngoài trời
ro-RO: Casă și grădină > Gazon și grădină > Exterior > Accesorii pentru umbrele și parasolare de exterior: Material pentru umbrele și parasolare de exterior; Baze pentru umbrele de exterior; Huse pentru pentru umbrele de exterior; Seturi de incintă pentru umbrele de exterior; Lumini pentru umbrele de exterior
hu: Otthon és kert > Gyep és kert > Kültéri élet > Kültéri esernyő- és napernyő-kiegészítők: Kültéri esernyő- és napernyőszövet; Kültéri esernyőtartók; Kültéri esernyőhuzatok; Kültéri esernyőzáró készletek; Kültéri esernyőlámpák
el: Σπίτι & κήπος > Γκαζόν & κήπος > Υπαίθρια διαβίωση > Αξεσουάρ ομπρέλας και σκίαστρου εξωτερικού χώρου: Ύφασμα ομπρέλας & σκίαστρου εξωτερικού χώρου; Βάσεις ομπρέλας εξωτερικού χώρου; Καλύμματα ομπρέλας εξωτερικού χώρου; Κιτ περιβλήματος ομπρέλας εξωτερικού χώρου; Φώτα για υπαίθριες ομπρέλες
hr-HR: Dom i vrt > Travnjak i vrt > Boravak na otvorenom > Pribor za suncobrane i tende: Tkanina za suncobrane i tende; Baze za suncobrane; Navlake za suncobrane; Kompleti za ograđivanje suncobrana; Svjetla za suncobrane
ja: ホーム・ガーデン > ガーデン用品・ガーデン機器 > 屋外用家具・エクステリア > パラソル・日よけ関連小物: パラソル・日よけ用スクリーン; パラソルベース; パラソルカバー; 屋外用パラソル スクリーン キット; パラソル用照明
zh-TW: 居家和庭園 > 草皮和花園 > 戶外生活 > 戶外傘和遮陽配件: 戶外傘/遮陽布; 戶外傘座; 戶外傘套; 戶外傘罩套組; 戶外傘燈
de: Heim & Garten > Rasen & Garten > Garten & Balkon > Zubehör für Sonnenschirme: Sonnenschirmstoff; Sonnenschirmständer; Sonnenschirmschutzhüllen; Sonnenschirmabdeckungen; Sonnenschirmbeleuchtung
nb: Hjem og hage > Plen og hage > Leve ute > Tilbehør til parasoller og markiser: Stoff til parasoller og markiser; Parasollbaser; Parasolltrekk; Trekksett til parasoller; Lys til parasoller
cs: Dům a zahrada > Trávníky a zahrady > Bydlení na zahradě > Venkovní slunečníky – příslušenství: Tkaniny pro venkovní slunečníky; Podstavce pro venkovní slunečníky; Obaly na venkovní slunečníky; Moskytiéry pro slunečníky; Osvětlení ke slunečníkům
ru: Дом и сад > Товары для придомовых и садовых участков > Отдых на открытом воздухе > Аксессуары для уличных зонтов и солнцезащитных навесов: Ткань для уличных зонтов и солнцезащитных навесов; Подставки для уличных зонтов; Чехлы для уличных зонтов; Москитные сетки для уличных зонтов; Светильники для уличных зонтов
da: Hjem og have > Græsplæne og have > Udendørsliv > Parasoller og solskærme – tilbehør: Parasoller og solskærme – stof; Parasolfødder; Parasolovertræk; Afskærmningssystemer til parasoller; Lys til parasoller
sk-SK: Dom a záhrada > Trávnik a záhrada > Terasa > Príslušenstvo pre záhradné slnečníky a tieniace plachty: Látka pre záhradné slnečníky a tieniace plachty; Podstavce pre záhradné slnečníky; Obaly na záhradné slnečníky; Súpravy záhradných slnečníkov; Osvetlenie pre záhradné slnečníky
bg-BG: Дом и градина > Морава и градина > Живот на открито > Аксесоари за външни чадъри и сенници: Плат за външни чадъри и сенници; Основи за чадъри на открито; Покривала за чадъри на открито; Комплекти за затваряне за чадъри на открито; Лампи за чадъри на открито
fi: Koti ja puutarha > Piha ja puutarha > Oleskelu ulkona > Aurinkovarjojen ja -katosten lisätarvikkeet: Aurinkovarjojen ja -katosten tekstiilit; Aurinkovarjon jalat; Aurinkovarjojen suojapeitteet; Sivuseinäpaketit aurinkovarjoon; Aurinkovarjon valot
pl: Dom i ogród > Trawnik i ogród > Akcesoria ogrodowe > Akcesoria do parasoli i pawilonów ogrodowych: Tkaniny do parasoli i pawilonów ogrodowych; Podstawy parasoli ogrodowych; Pokrowce na parasole ogrodowe; Pokrowce do parasoli zewnętrznych; Oświetlenie do parasoli ogrodowych
sl-SI: Dom in vrt > Travnik in vrt > Bivanje na prostem > Dodatki za zunanje dežnike in senčnike: Tkanine za zunanje dežnike in senčnike; Podstavki za zunanje dežnike; Pokrivala za zunanje dežnike; Kompleti ohišij za zunanje dežnike; Luči za zunanje dežnike
th: บ้านและสวน > สนามและสวน > ชีวิตกลางแจ้ง > อุปกรณ์ร่มและที่บังแดดกลางแจ้ง: ผ้าร่มและที่บังแดดกลางแจ้ง; ฐานร่มกลางแจ้ง; ที่คลุมร่มกลางแจ้ง; ชุดมุ้งสำหรับร่มกลางแจ้ง; ไฟสำหรับร่มกลางแจ้ง
lt-LT: Namai ir sodas > Veja ir sodas > Gyvenimas lauke > Lauko skėčių ir skėčių nuo saulės priedai: Lauko skėčių ir skėčių nuo saulės audinys; Lauko skėčių pagrindai; Lauko skėčių užvalkalai; Lauko skėčių gaubtų rinkiniai; Lauko skėčių žibintai
en: Home & Garden > Lawn & Garden > Outdoor Living > Outdoor Umbrella & Sunshade Accessories: Outdoor Umbrella & Sunshade Fabric; Outdoor Umbrella Bases; Outdoor Umbrella Covers; Outdoor Umbrella Enclosure Kits; Outdoor Umbrella Lights
ko: 가정/원예 용품 > 잔디/정원 > 야외활동 용품 > 파라솔/그늘막 부대용품: 파라솔/그늘막 천; 파라솔 지지대; 파라솔 커버; 파라솔 방충망 키트; 파라솔 조명
sv: Hem och trädgård > Gräsmatta och trädgård > Utomhusliv > Tillbehör till parasoll och solskydd: Tyg till parasoll och solskydd; Parasollbaser; Överdrag till parasoll; Parasollskydd; Parasollampor
fr: Maison et jardin > Pelouses et jardins > Vie en extérieur > Accessoires pour parasols et voiles d’ombrage: Tissu pour parasols et voiles d’ombrage; Supports pour parasols; Housses pour parasols de patio; Moustiquaires pour parasols; Lampes pour parasols
tr: Ev ve Bahçe > Çim ve Bahçe > Ev Dışında Yaşam > Açık Hava Şemsiyeleri ve Deniz Şemsiyeleri Aksesuarları: Açık Hava Şemsiyesi ve Deniz Şemsiyesi Kumaşları; Açık Hava Şemsiyesi Ayakları; Açık Hava Şemsiyesi Örtüleri; Dış Mekan Şemsiye Örtüsü Malzemeleri; Dış Mekan Şemsiye Lambaları